---
title: ''
author: ''
date: ''
output:
  word_document:
    reference_docx: "temp_rapport_palu.docx"
  pdf_document:
params:
  daterange1: "2024-02-19"
  daterange2: !r Sys.Date()
  site: Saint Elie
---

```{r setup chunks}
#knitr::opts_knit$set(root.dir = '~/GB_Owncloud/EMIPaL/Shiny-EMIPaL')
knitr::opts_chunk$set(
	echo = F, 	warning = F, 	message = F, include = T,
	dev = "ragg_png",
	dpi = 300
)
```

```{r config_environment, include=FALSE}
source('scripts/1_config_env.R')
source('scripts/4_plots_func.R')
```

```{r load_data, include=FALSE}
# source('scripts/2_load_data.R') # pour le déploiement
bdd <- readRDS("data/bdd.rds")
```


```{r execute shiny params, include=FALSE}
bdd_filtered <- bdd %>% filter(date_mission >=  params$daterange1 & 
                       date_mission <= params$daterange2) %>%
  filter(lieu == params$site)
```

<b>**Date du rapport :** `r format(as.Date(Sys.Date()), "%d %B %Y")`.</b>
<p>**Période :** du `r format(as.Date(params$daterange1), "%d %B %Y") ` au `r format(as.Date(params$daterange2), "%d %B %Y")`.</p>
<p>**Site d'intervention :** `r params$site`.</p>  

# Âge et sexe des personnes consultées  
```{r 1_fig_age_sexe, fig.align='center', fig.height=4, fig.width=9}
plot_age_sexe(bdd_filtered) 
```
Au total, `r length(unique(df$ID))` personnes ont été consultées sur ce site depuis le début des interventions.


# Figure 2 : nombre d'orpailleurs selon le pays d'origine  
```{r plot_nb_orpa_pays, echo=FALSE}
 plot_nb_orpa_pays(bdd_filtered) 
```


# Figure 3 : Provenance des personnes selon les sites d'orpaillage
```{r plot_prop_orpa_site, echo=FALSE}
plot_prop_orpa_site(bdd_filtered)
```

# Figure 4 : Nombre et type de consultations
```{r plot_nb_consult, echo=FALSE}
plot_nb_consult(bdd_filtered) 
```


# Figure 5 : Consultations médicales pour introduction de Primaquine et rendu bilan sanguin   
```{r plot_consult_suivi, echo=FALSE}
plot_consult_suivi(bdd_filtered)
```

`r if (nrow(df) != 0) {paste0("Au total, ", sum(df$freq), " consultations médicales ont été réalisées pour introduction et suivi de primaquine, et rendu de bilan sanguin.")}`  


# Nombre d'interventions réalisées par site et nombre de sites d'intervention



# Taux de positivité des personnes dépistées par PCR

`r if (sum(df$Tot) == 0) {paste0("Aucun test PCR réalisé ou tests en attente des résultats.") }`

`r if (sum(df$Tot) != 0) {paste0("Au total, ", sum(df$Tot), " tests PCR ont été effectués parmi lesquels ", sum(df$Pos), " se sont révélés positifs.")}`  



```{r 7_Autres_indicateurs PCR}
df <- bdd %>% select(ID, PCR) %>% unique() %>% filter(PCR != "NR")
```
Au total, `r nrow(df)` personnes ont été testées par TDR au moins une fois. Parmi elles,
`r nrow(df) - length(df$PCR[which(df$PCR == "Négative")])` ont été testées positives.

# Taux de positivité des personnes dépistées par TDR

`r if (sum(df$Tot) == 0) {paste0("Aucun test PCR réalisé ou tests en attente des résultats.") }`


# Taux de positivité des personnes dépistées par FGE
```{r}

```

# Nombre de personnes dépistées G6PD (rapide)
```{r}

```

# Nombre de consultations médicales ayant conduit à l'instauration et délivrance d'un traitement
```{r}

```

# Nombre de consultations médicales ayant conduit à l'instauration et délivrance d'un traitement éradicateur par primaquine sur facteurs de risques
```{r}

```

# Nombre de personnes ayant bénéficié de l'instauration et de la délivrance d'un traitement
```{r}

```

# Nombre de personnes ayant bénéficié de l'instauration et de la délivrance d'un traitement éradicateur par primaquine sur facteurs de risques.
```{r}

```

# Nombre de personnes avec PCR positif et TTT complet.
```{r}

```

# Nombre de personnes accès palustre avec traitement complet
```{r}

```








